---
title: "Análisis de datos dela influencia en métodos de formación en deuda técnica y gamificación en cursos de Ingeniería del Software"
author: "Antonio Canepa y Carlos López"
date: "`r format(Sys.time(), '%d %B, %Y')`"
output:
  pdf_document:
    toc: yes
    toc_depth: '6'
  html_document:
    df_print: paged
    toc: yes
    toc_float: yes
    toc_depth: 6
    number_sections: yes
---

# Razonamiento
Evaluar si existen diferencias en las medias proporcionadas por SonarQube en  los diferentes cursos académicos (variable `group_method`). En distintos cursos se han utilizado distintos métodos de enseñanza (core,sonarQube, gamification).

Las variables dependientes corresponden a medidas diferentes porcentajes/ratio que deberán ser comparados a través de los diferentes cursos, variable llamada `group_method`. Las detalles descriptivos de las medidas pueden obtenerse en la [página de documentación oficial de SonarQube](https://docs.sonarqube.org/latest/user-guide/metric-definitions/).
A partir de las métricas base de sonarQube calculamos dos métricas derivadas:
- ratio*comment_density*, se calcula como 
comment_lines/(comment_lines+ncloc).
- ratio *code_to_test* debido a la información que se puede sacar automáticamente de sonarQube, se calcula como cantidad de tests realizadosentre cantidad de líneas de código (tests/ncloc)

Esta métrica la verdad es que debería ser: tests/functions o bien
ncloc-tests/ncloc. Pero no tengo la manera de obtenerla automáticamente para todos los datos que tengo recogidos de todos los años. tests/ncloc es una construcción ad-hoc con las medidas que tenía. Es cierto que alguien puede hacer 25 tests para 20 líneas de código.
Así que esa métrica se puede ir a valores mayores que 1.



# Procedimiento (workflow) estadístico 
Los datos de interés (variables respuesta, dependientes) corresponden a porcentajes. Así, para el análisis de datos de porcentaje, es decir aquellos cuyo rango de variación ocurre entre 0 y 1, se usará la *regresión beta* o __"beta regression"__ (Ferrari and Cribari-Neto, 2004), mediante el uso de la función `betareg()` del paquete `betareg` (Cribari-Neto and Zeileis, 2010). Para una explicación y demostración práctica del paquete `betareg` se puede consultar su ayuda o *vignette*, pinchando [aquí](https://cran.r-project.org/web/packages/betareg/vignettes/betareg.pdf).

La función `betareg()` ajusta modelos de *regresión beta* para datos del tipo tasas y proporciones, a través de la máxima verosimilitud (*i.e.* maximum likelihood) usando una parametrización con media (dependiendo de una función de enlace en las covariables) y parámetro de precisión (llamado phi). La extracción de los efectos marginales de cada modelo  (*i.e.* estimated marginal means - EMMs) se realizará usando el paquete `ggeffects`(Lüdecke D, 2018) y para crear la tabla tipo ANOVA (característica de modelos lineales de regresión) y la comparación a posteriori (*e.g.* posthoc tipo Tukey) usaremos el paquete `emmeans` (Lenth, 2020).

# Carga de paquetes
A continuación cargamos los paquetes de R necesarios para la carga, análisis y visualización de los datos.
```{r warning=FALSE, message=FALSE}
library(tidyverse) # Data processing and visualization
library(readr) # Loading data
library(betareg) #fitting betaregression models
library(emmeans) # estimation of Margunal Means and multiple comparison
library(ggeffects) # estimation of marginal effects

library(BetaPASS) # Calculating power

```


# Carga de Datos
La carga de datos se realizará mediante la función ``read_csv()` del paquete `readr` (Wickham and Hester, 2020). Para el análisis de datos, además se transformarán algunas de las clases de las variables (de cáracter a factor) para que sean reconocidas apropiadamente tanto en la visualización como en el análisis de los mismos.

Además mediante un análisis detallado del conjunto de datos se han definido algunas reglas de transformación sobre los datos originales:
- Transformación de cotas superiores e inferiores, para transformar intervalo abierto y cerrado.
- Eliminación de instancias outlayer extremas por motivos de distorsión de los análisis estadísticos. Se deberan analizar estas instancias y justificar su eliminación.
- Eliminación de instancias con valores de las medidas fuera del rango de valores de su definición. Ejemplo porcentajes >100%.

## Base de datos P3s
A continuación comenzamos con la carga de la base de datos P3s
```{r message=FALSE, warning=FALSE}
# p3s <- read_csv("INPUT/DATA/p3s_all_cibse.csv") %>%
#   rename(., ID = X1) %>% # Give a column's name to the first column (it had no name)
#   mutate(group = factor(group),
#          project = factor(project))



p3s <- read_csv("INPUT/DATA/p3s_p4s_completo.csv") %>%
  rename(., ID = X1) %>% # Give a column's name to the first column (it had no name)
  mutate(group = factor(group),
         group_method = factor(group_method,levels = c("core","sonarQube","gamification")),
          group_lab = factor (lab),
         project = factor(project)) %>% # Create some factors
  mutate(
    comment_density = ifelse(comment_density > 1, NA, comment_density),
    code_to_test = ifelse(code_to_test > 1, NA, code_to_test),
    branch_coverage = ifelse(branch_coverage == 100, 99, branch_coverage),
    branch_coverage = ifelse(branch_coverage == 0, 0.01, branch_coverage),
    smells_density = ifelse(smells_density == 0, 0.01, smells_density),
     sqale_debt_ratio = ifelse(sqale_debt_ratio == 0, 0.01, sqale_debt_ratio),
    test_success_density = ifelse(test_success_density == 100, 99, test_success_density)) %>% # Replace with NA high (non normal) values.
  filter(branch_coverage > 50)  %>% # eliminación outlayer
  #filter(test_success_density > 30)  %>% # eliminación outlayer
  #filter(group == "2016-2017" | group == "2017-2018" | group == "2018-2019")  %>% # eliminación outlayer
  filter(group == "2016-2017" |group == "2017-2018" )  %>%
  drop_na() #Eliminates NAs in the dataset

p3s
```

### Exploración de Datos (Grupo P3s)
Para explorar el set de datos `p3s` usaremos la función `summary()` que nos entrega un resumen numérico dependiente de la clase para cada una de las variables. 
```{r}
summary(p3s)
```
### Densidad de comentarios
Comment density =comment lines/lines of code 
[página de documentación oficial de SonarQube](https://docs.sonarqube.org/latest/user-guide/metric-definitions/).

#### Análisis gráfico boxplot
Visualmente, utilizaremos el paquete `ggplot2` (Wickham, 2016) para visualizar la variabilidad de las observaciones de la variable respuesta (dependiente), a lo largo de los niveles de la variable explicativa (independiente) `group`.

```{r}


comment_density <-
ggplot(data = p3s, aes(x = group_method, y = comment_density, label = ID)) +
  geom_boxplot(outlier.size = -1, colour = "gray60") +
  geom_jitter(aes(colour = comment_density), width = 0.1, ) +
  labs(x = "", y = " comment_density (%)") +
  theme_classic(base_size = 18) +
  theme(legend.position = "none") 
  
comment_density
```



```{r}
ggsave("comment_density.png",plot=comment_density,path ="./OUTPUT/FIGURES/h1p3/",dpi = 600,scale = 1.5 )
```

#### Regresión beta
La formulación de la *regresión beta* sigue la misma sintaxis que los modelos lineales en R.
```{r}
p3s_br <- betareg(formula = comment_density  ~ group_method + group_lab, data = p3s)
```

#### Coeficientes
Para obtener los coeficientes, usaremos:
```{r}
coef(p3s_br)
```

Podemos caracterizar los Intervalos de Confianza (IC) basados en las predicciones sobre la variable independiente `group`, usando la función `ggpredict()`
```{r}
ggpredict(p3s_br, terms = "group_method")
```

El resumen del modelo, de donde podemos obtener, por ejemplo el valor de ajuste (R cuadrado) se obtiene mediante:
```{r}
summary(p3s_br)
```

#### Tabla ANOVA
Para poder resumir el modelo en una tabla tipo ANOVA, usamos la función `joint_tests` y se lee e interpreta de igual manera.
```{r}
p3_ANOVA_CD=joint_tests(p3s_br)
p3_ANOVA_CD

```

#### PostHoc (Tukey)
Debido a que la tabla anterior nos dice que sí hay diferencias significativas entre los diferentes niveles de la variable indeoendiente `group`, realizamos un test *a posteriori (post hoc)*, siguien el método de comparaciones honestas de tukey. 
```{r}
# p3s_br_emms <- emmeans(p3s_br, "group")
# pairs(p3s_br_emms)

pairs(emmeans(p3s_br, "group_method"))
```

#### Inspección de residuales
Finalmente, y como medida secundaria para evaluar la bondad de ajuste del modelo, podemos inspeccionar los residuales del mismo.
```{r echo=FALSE}
op <- par(mfrow = c(2,2))
plot(p3s_br)
par(op)
```
### Code to test

[página de documentación oficial de SonarQube](https://docs.sonarqube.org/latest/user-guide/metric-definitions/).

#### Análisis gráfico boxplot
Visualmente, utilizaremos el paquete `ggplot2` (Wickham, 2016) para visualizar la variabilidad de las observaciones de la variable respuesta (dependiente), a lo largo de los niveles de la variable explicativa (independiente) `group`.

```{r}
code_to_test <-
ggplot(data = p3s, aes(x = group_method, y = code_to_test, label = ID)) +
  geom_boxplot(outlier.size = -1, colour = "gray60") +
  geom_jitter(aes(colour = code_to_test), width = 0.1, ) +
  labs(x = "", y = "code to test") +
  theme_classic(base_size = 18) +
  theme(legend.position = "none")
code_to_test
```
```{r}

ggsave("code_to_test.png",plot=code_to_test,path ="./OUTPUT/FIGURES/h1p3/",dpi = 600,scale = 1.5 )
```

#### Regresión beta
La formulación de la *regresión beta* sigue la misma sintaxis que los modelos lineales en R.




```{r}
p3s_br <- betareg(formula = code_to_test ~ group_method + group_lab, data = p3s)
```



#### Coeficientes
Para obtener los coeficientes, usaremos:
```{r}
coef(p3s_br)
```

Podemos caracterizar los Intervalos de Confianza (IC) basados en las predicciones sobre la variable independiente `group`, usando la función `ggpredict()`
```{r}
ggpredict(p3s_br, terms = "group_method")
```

El resumen del modelo, de donde podemos obtener, por ejemplo el valor de ajuste (R cuadrado) se obtiene mediante:
```{r}
summary(p3s_br)
```


#### Tabla ANOVA
Para poder resumir el modelo en una tabla tipo ANOVA, usamos la función `joint_tests` y se lee e interpreta de igual manera.
```{r}
p3_ANOVA_C2T=joint_tests(p3s_br)
p3_ANOVA_C2T
```

#### PostHoc (Tukey)
Debido a que la tabla anterior nos dice que sí hay diferencias significativas entre los diferentes niveles de la variable indeoendiente `group`, realizamos un test *a posteriori (post hoc)*, siguien el método de comparaciones honestas de tukey. 
```{r}
# p3s_br_emms <- emmeans(p3s_br, "group")
# pairs(p3s_br_emms)

pairs(emmeans(p3s_br, "group_method"))
```

#### Inspección de residuales
Finalmente, y como medida secundaria para evaluar la bondad de ajuste del modelo, podemos inspeccionar los residuales del mismo.
```{r echo=FALSE}
op <- par(mfrow = c(2,2))
plot(p3s_br)
par(op)
```

### Densidad de test unitarios exitosos
[Página de documentación oficial de SonarQube](https://docs.sonarqube.org/latest/user-guide/metric-definitions/).


#### Análisis gráfico boxplot
Visualmente, utilizaremos el paquete `ggplot2` (Wickham, 2016) para visualizar la variabilidad de las observaciones de la variable respuesta (dependiente), a lo largo de los niveles de la variable explicativa (independiente) `group`.


```{r}
tests<-
ggplot(data = p3s, aes(x = group_method, y = test_success_density, label = ID)) +
  geom_boxplot(outlier.size = -1, colour = "gray60") +
  geom_jitter(aes(colour = test_success_density), width = 0.1, ) +
  labs(x = "", y = "test_success_density (%)") +
  theme_classic(base_size = 18) +
  theme(legend.position = "none")
tests
```
```{r}
ggsave("tests.png",plot=tests,path ="./OUTPUT/FIGURES/h1p3/",dpi = 600,scale = 1.5 )
```

#### Regresión beta
La formulación de la *regresión beta* sigue la misma sintaxis que los modelos lineales en R.
```{r}
# Re escalamos [0-100] a [0-1]

p3s$test_success_density.rescaled <- (p3s$test_success_density/100)
```


```{r}

ggplot(data = p3s, aes(x = group_method, y = test_success_density.rescaled, label = ID)) +
  geom_boxplot(outlier.size = -1, colour = "gray60") +
  geom_jitter(aes(colour = test_success_density.rescaled), width = 0.1, ) +
  labs(x = "", y = "Densidad test unitarios exitoso (%)") +
  theme_classic() +
  theme(legend.position = "none")
```





```{r}
summary(p3s$test_success_density.rescaled)
```


```{r}
p3s_br <- betareg(formula = test_success_density.rescaled ~ group_method + group_lab, data = p3s)
```


#### Coeficientes
Para obtener los coeficientes, usaremos:
```{r}
coef(p3s_br)
```

Podemos caracterizar los Intervalos de Confianza (IC) basados en las predicciones sobre la variable independiente `group`, usando la función `ggpredict()`
```{r}
ggpredict(p3s_br, terms = "group_method")
```

El resumen del modelo, de donde podemos obtener, por ejemplo el valor de ajuste (R cuadrado) se obtiene mediante:
```{r}
summary(p3s_br)
```


#### Tabla ANOVA - t-Student
Para poder resumir el modelo en una tabla tipo ANOVA, usamos la función `joint_tests` y se lee e interpreta de igual manera.
```{r}
joint_tests(p3s_br)
```

#### PostHoc (Tukey)
Debido a que la tabla anterior nos dice que sí hay diferencias significativas entre los diferentes niveles de la variable indeoendiente `group`, realizamos un test *a posteriori (post hoc)*, siguien el método de comparaciones honestas de tukey. 
```{r}
# p3s_br_emms <- emmeans(p3s_br, "group")
# pairs(p3s_br_emms)

pairs(emmeans(p3s_br, "group_method"))
```

#### Inspección de residuales
Finalmente, y como medida secundaria para evaluar la bondad de ajuste del modelo, podemos inspeccionar los residuales del mismo.
```{r echo=FALSE}
op <- par(mfrow = c(2,2))
plot(p3s_br)
par(op)
```


### Cobertura de ramas

[Página de documentación oficial de SonarQube](https://docs.sonarqube.org/latest/user-guide/metric-definitions/).

#### Análisis gráfico boxplot
Visualmente, utilizaremos el paquete `ggplot2` (Wickham, 2016) para visualizar la variabilidad de las observaciones de la variable respuesta (dependiente), a lo largo de los niveles de la variable explicativa (independiente) `group`.


```{r}
branch_coverage <-
ggplot(data = p3s, aes(x = group_method, y = branch_coverage, label = ID)) +
  geom_boxplot(outlier.size = -1, colour = "gray60") +
  geom_jitter(aes(colour = branch_coverage), width = 0.1, ) +
  labs(x = "", y = "Branch coverage (%)") +
  theme_classic(base_size = 18) +
  theme(legend.position = "none")
branch_coverage 
```
```{r}
ggsave("branch_coverage.png",plot=branch_coverage,path ="./OUTPUT/FIGURES/h1p3/",dpi = 600,scale = 1.5 )
```

#### Regresión beta
La formulación de la *regresión beta* sigue la misma sintaxis que los modelos lineales en R.
```{r}
# Re escalamos [0-100] a [0-1]

p3s$branch_coverage.rescaled <- (p3s$branch_coverage/100)
```


```{r}
ggplot(data = p3s, aes(x = group_method, y = branch_coverage.rescaled, label = ID)) +
  geom_boxplot(outlier.size = -1, colour = "gray60") +
  geom_jitter(aes(colour = branch_coverage.rescaled), width = 0.1, ) +
  labs(x = "", y = "branch coverage rescaled") +
  theme_classic(base_size = 18) +
  theme(legend.position = "none")
```

```{r}
summary(p3s$branch_coverage.rescaled)
```


```{r}
p3s_br <- betareg(formula = branch_coverage.rescaled ~ group_method + group_lab, data = p3s)
```


#### Coeficientes
Para obtener los coeficientes, usaremos:
```{r}
coef(p3s_br)
```

Podemos caracterizar los Intervalos de Confianza (IC) basados en las predicciones sobre la variable independiente `group`, usando la función `ggpredict()`
```{r}
ggpredict(p3s_br, terms = "group_method")
```

El resumen del modelo, de donde podemos obtener, por ejemplo el valor de ajuste (R cuadrado) se obtiene mediante:
```{r}
summary(p3s_br)
```


#### Tabla ANOVA
Para poder resumir el modelo en una tabla tipo ANOVA, usamos la función `joint_tests` y se lee e interpreta de igual manera.
```{r}
p3_ANOVA_BC=joint_tests(p3s_br)
p3_ANOVA_BC
```

#### PostHoc (Tukey)
Debido a que la tabla anterior nos dice que sí hay diferencias significativas entre los diferentes niveles de la variable indeoendiente `group`, realizamos un test *a posteriori (post hoc)*, siguien el método de comparaciones honestas de tukey. 
```{r}
# p3s_br_emms <- emmeans(p3s_br, "group")
# pairs(p3s_br_emms)

pairs(emmeans(p3s_br, "group_method"))
```

#### Inspección de residuales
Finalmente, y como medida secundaria para evaluar la bondad de ajuste del modelo, podemos inspeccionar los residuales del mismo.
```{r echo=FALSE}
op <- par(mfrow = c(2,2))
plot(p3s_br)
par(op)
```



### Densidad de smells

[página de documentación oficial de SonarQube](https://docs.sonarqube.org/latest/user-guide/metric-definitions/).

#### Análisis gráfico boxplot
Visualmente, utilizaremos el paquete `ggplot2` (Wickham, 2016) para visualizar la variabilidad de las observaciones de la variable respuesta (dependiente), a lo largo de los niveles de la variable explicativa (independiente) `group`.


```{r}
smells_density <-
ggplot(data = p3s, aes(x = group_method, y = smells_density, label = ID)) +
  geom_boxplot(outlier.size = -1, colour = "gray60") +
  geom_jitter(aes(colour = smells_density), width = 0.1, ) +
  labs(x = "", y = "smells density") +
  theme_classic(base_size = 18) +
  theme(legend.position = "none")
smells_density
```
```{r}
ggsave("smells_density.png",plot=smells_density,path ="./OUTPUT/FIGURES/h1p3/",dpi = 600,scale = 1.5 )
```

#### Regresión beta
La formulación de la *regresión beta* sigue la misma sintaxis que los modelos lineales en R.



```{r}
p3s_br <- betareg(formula = smells_density ~ group_method + group_lab, data = p3s)
```


#### Coeficientes
Para obtener los coeficientes, usaremos:
```{r}
coef(p3s_br)
```

Podemos caracterizar los Intervalos de Confianza (IC) basados en las predicciones sobre la variable independiente `group`, usando la función `ggpredict()`
```{r}
ggpredict(p3s_br, terms = "group_method")
```

El resumen del modelo, de donde podemos obtener, por ejemplo el valor de ajuste (R cuadrado) se obtiene mediante:
```{r}
summary(p3s_br)
```


#### Tabla ANOVA
Para poder resumir el modelo en una tabla tipo ANOVA, usamos la función `joint_tests` y se lee e interpreta de igual manera.
```{r}
p3_ANOVA_SD=joint_tests(p3s_br)
p3_ANOVA_SD
```

#### PostHoc (Tukey)
Debido a que la tabla anterior nos dice que sí hay diferencias significativas entre los diferentes niveles de la variable indeoendiente `group`, realizamos un test *a posteriori (post hoc)*, siguien el método de comparaciones honestas de tukey. 
```{r}
# p3s_br_emms <- emmeans(p3s_br, "group")
# pairs(p3s_br_emms)

pairs(emmeans(p3s_br, "group_method"))
```

#### Inspección de residuales
Finalmente, y como medida secundaria para evaluar la bondad de ajuste del modelo, podemos inspeccionar los residuales del mismo.
```{r echo=FALSE}
op <- par(mfrow = c(2,2))
plot(p3s_br)
par(op)
```


### Ratio de deuda técnica

#### Análisis gráfico boxplot
Visualmente, utilizaremos el paquete `ggplot2` (Wickham, 2016) para visualizar la variabilidad de las observaciones de la variable respuesta (dependiente), a lo largo de los niveles de la variable explicativa (independiente) `group`.


```{r}
sqale_debt_ratio <-
ggplot(data = p3s, aes(x = group_method, y = sqale_debt_ratio, label = ID)) +
  geom_boxplot(outlier.size = -1, colour = "gray60") +
  geom_jitter(aes(colour = sqale_debt_ratio), width = 0.1, ) +
  labs(x = "", y = "sqale debt ratio (%)") +
  theme_classic(base_size = 18) +
  theme(legend.position = "none")
sqale_debt_ratio
```
```{r}
ggsave("sqale_debt_ratio.png",plot=sqale_debt_ratio,path ="./OUTPUT/FIGURES/h1p3/",dpi = 600,scale = 1.5 )
```

#### Regresión beta
La formulación de la *regresión beta* sigue la misma sintaxis que los modelos lineales en R.
```{r}
# Re escalamos [0-100] a [0-1]
maximo <- max(p3s$sqale_debt_ratio)
p3s$sqale_debt_ratio.rescaled <- (p3s$sqale_debt_ratio/(maximo +0.01))
```


```{r}
ggplot(data = p3s, aes(x = group_method, y = sqale_debt_ratio.rescaled, label = ID)) +
  geom_boxplot(outlier.size = -1, colour = "gray60") +
  geom_jitter(aes(colour = sqale_debt_ratio.rescaled), width = 0.1, ) +
  labs(x = "", y = "sqale debt ratio rescaled") +
  theme_classic(base_size=18) +
  theme(legend.position = "none")
```




```{r}
summary(p3s$sqale_debt_ratio.rescaled)
```


```{r}
p3s_br <- betareg(formula = sqale_debt_ratio.rescaled ~ group_method + group_lab, data = p3s)
```


```{r}
```

#### Coeficientes
Para obtener los coeficientes, usaremos:
```{r}
coef(p3s_br)
```

Podemos caracterizar los Intervalos de Confianza (IC) basados en las predicciones sobre la variable independiente `group`, usando la función `ggpredict()`
```{r}
ggpredict(p3s_br, terms = "group_method")
```

El resumen del modelo, de donde podemos obtener, por ejemplo el valor de ajuste (R cuadrado) se obtiene mediante:
```{r}
summary(p3s_br)
```


#### Tabla ANOVA
Para poder resumir el modelo en una tabla tipo ANOVA, usamos la función `joint_tests` y se lee e interpreta de igual manera.
```{r}
p3_ANOVA_TDR=joint_tests(p3s_br)
p3_ANOVA_TDR
```

#### PostHoc (Tukey)
Debido a que la tabla anterior nos dice que sí hay diferencias significativas entre los diferentes niveles de la variable indeoendiente `group`, realizamos un test *a posteriori (post hoc)*, siguien el método de comparaciones honestas de tukey. 
```{r}
# p3s_br_emms <- emmeans(p3s_br, "group")
# pairs(p3s_br_emms)

pairs(emmeans(p3s_br, "group_method"))
```

#### Inspección de residuales
Finalmente, y como medida secundaria para evaluar la bondad de ajuste del modelo, podemos inspeccionar los residuales del mismo.
```{r echo=FALSE}
op <- par(mfrow = c(2,2))
plot(p3s_br)
par(op)
```
## Resumen de test ANOVA
Comment density (CD)
```{r}
p3_ANOVA_CD
```

Code to test(C2T)
```{r}
p3_ANOVA_C2T
```

Branchcoverage(BC)
```{r}
p3_ANOVA_BC
```

Smellsdensity (SD)
```{r}
p3_ANOVA_SD
```

Technicaldebt ratio(TDR)
```{r}
p3_ANOVA_TDR
```


## Referencias

Cribari-Neto F, Zeileis A (2010). Beta Regression in R. Journal of Statistical Software 34(2), 1-24. URL http://www.jstatsoft.org/v34/i02/.

Ferrari SLP, Cribari-Neto F (2004). “Beta Regression for Modelling Rates and Proportions.” Journal of Applied Statistics, 31(7), 799–815.

Lenth R (2020). emmeans: Estimated Marginal Means, aka Least-Squares Means. R package version 1.5.2-1. https://CRAN.R-project.org/package=emmeans

Lüdecke D (2018). ggeffects: Tidy Data Frames of Marginal Effects from Regression Models. Journal of Open Source Software, 3(26), 772. doi: 10.21105/joss.00772

Wickham H (2016) ggplot2: Elegant Graphics for Data Analysis. Springer-Verlag New York, 2016.

Wickham H and Hester J (2020). readr: Read Rectangular Text Data. R package version 1.4.0. https://CRAN.R-project.org/package=readr
