---
title: "SizeComplexityTreatmentComparation"
output: html_document
---

```{r setup, include=FALSE}
knitr::opts_chunk$set(echo = TRUE)
```

## R Markdown


When you click the **Knit** button a document will be generated that includes both content as well as the output of any embedded R code chunks within the document. You can embed an R code chunk like this:


# Load library


```{r warning=FALSE, message=FALSE}
library(tidyverse) # Data processing and visualization
library(readr) # Loading data
library(ggpubr) # Mean plots

```

# Carga de Datos
La carga de datos se realizará mediante la función ``read_csv()` del paquete `readr` (Wickham and Hester, 2020). Para el análisis de datos, además se transformarán algunas de las clases de las variables (de cáracter a factor) para que sean reconocidas apropiadamente tanto en la visualización como en el análisis de los mismos.

Además mediante un análisis detallado del conjunto de datos se han definido algunas reglas de transformación sobre los datos originales:
- Transformación de cotas superiores e inferiores, para transformar intervalo abierto y cerrado.
- Eliminación de instancias outlayer extremas por motivos de distorsión de los análisis estadísticos. Se deberan analizar estas instancias y justificar su eliminación.
- Eliminación de instancias con valores de las medidas fuera del rango de valores de su definición. Ejemplo porcentajes >100%.

## Code Student SonarQubce measures LAB3 and LAB4 
A continuación comenzamos con la carga de la base de datos completa con las medidas obtenidas con SonarQube, para las práctica p3 y p4 (objetos) durante tres cursos con distintos tratamientos (core,sonarqube, gamification) 



```{r message=FALSE, warning=FALSE}

sonarQubeDS <- read_csv("INPUT/DATA/p3s_p4s_completo.csv") %>%
  #rename(., ID = X1) %>% # Give a column's name to the first column (it had no name)
  mutate(group = factor(group),
         group_method = factor(group_method,levels = c("core","sonarQube","gamification")),
         group_lab = factor (lab),
         project = factor(project)) %>% # Create some factors
  mutate(
    comment_density = ifelse(comment_density > 1, NA, comment_density),
    code_to_test = ifelse(code_to_test > 1, NA, code_to_test),
    branch_coverage = ifelse(branch_coverage == 100, 99, branch_coverage),
    branch_coverage = ifelse(branch_coverage == 0, 0.01, branch_coverage),
    smells_density = ifelse(smells_density == 0, 0.01, smells_density),
     sqale_debt_ratio = ifelse(sqale_debt_ratio == 0, 0.01, sqale_debt_ratio),
    test_success_density = ifelse(test_success_density == 100, 99, test_success_density)) %>% # Replace with NA high (non normal) values.
  filter(branch_coverage > 50)  %>% # eliminación outlayer
  #filter(test_success_density > 30)  %>% # eliminación outlayer
  filter(lab=="P3" | lab=="P4") %>%
  #filter(lab=="P4") %>%
  filter(group == "2016-2017" | group == "2017-2018" | group == "2018-2019")  %>% # eliminación outlayer
  #filter(group == "2016-2017" |group == "2017-2018" )  %>%
  drop_na() #Eliminates NAs in the dataset

sonarQubeDS
```
#Comparacion de Size
##NLOC
```{r}
boxplot(ncloc ~ group_method, data = sonarQubeDS)
tapply(sonarQubeDS$ncloc, sonarQubeDS$group_method, summary)
hist(sonarQubeDS$ncloc[sonarQubeDS$group_method == "core"])
hist(sonarQubeDS$ncloc[sonarQubeDS$group_method == "sonarQube"])
hist(sonarQubeDS$ncloc[sonarQubeDS$group_method == "gamification"])
```
```{r}
# Mean plots
# ++++++++++++++++++++
# Plot nloc by treatment core - sonarqube - gamification
# Add error bars: mean_se
# (other values include: mean_sd, mean_ci, median_iqr, ....)
# library("ggpubr")
nclocmeanse<-ggline(sonarQubeDS, x = "group_method", y = "ncloc", 
       add = c("mean_se", "jitter"), 
       order = c("core", "sonarQube", "gamification"),
       ylab = "ncloc", xlab = "Treatment")

kruskal.test(sonarQubeDS$ncloc ~ sonarQubeDS$group_method, data = sonarQubeDS)
pairwise.wilcox.test(sonarQubeDS$ncloc , sonarQubeDS$group_method, p.adjust.method = "BH")
```

```{r}
ggsave("nclocmean.png",plot=nclocmeanse,path ="./OUTPUT/FIGURES/sizetreatmentscomparation/",dpi = 600,scale = 1.5 )
```

##Number of classes

```{r}
boxplot(classes ~ group_method, data = sonarQubeDS)
tapply(sonarQubeDS$classes, sonarQubeDS$group_method, summary)
hist(sonarQubeDS$classes[sonarQubeDS$group_method == "core"])
hist(sonarQubeDS$classes[sonarQubeDS$group_method == "sonarQube"])
hist(sonarQubeDS$classes[sonarQubeDS$group_method == "gamification"])


```

```{r}
# Mean plots
# ++++++++++++++++++++
# Plot classes by treatment core - sonarqube - gamification
# Add error bars: mean_se

nclassesmeanse<-ggline(sonarQubeDS, x = "group_method", y = "classes", 
       add = c("mean_se", "jitter"), 
       order = c("core", "sonarQube", "gamification"),
       ylab = "classes", xlab = "Treatment")


kruskal.test(sonarQubeDS$classes ~ sonarQubeDS$group_method, data = sonarQubeDS)
pairwise.wilcox.test(sonarQubeDS$classes , sonarQubeDS$group_method, p.adjust.method = "BH")
```
```{r}
ggsave("nclassesmean.png",plot=nclassesmeanse,path ="./OUTPUT/FIGURES/sizetreatmentscomparation/",dpi = 600,scale = 1.5 )

```

##Complexity

```{r}
boxplot(complexity~ group_method, data = sonarQubeDS)
tapply(sonarQubeDS$complexity, sonarQubeDS$group_method, summary)
hist(sonarQubeDS$complexity[sonarQubeDS$group_method == "core"])
hist(sonarQubeDS$complexity[sonarQubeDS$group_method == "sonarQube"])
hist(sonarQubeDS$complexity[sonarQubeDS$group_method == "gamification"])

```
```{r}
# Mean plots
# ++++++++++++++++++++
# Plot complexity by treatment core - sonarqube - gamification
# Add error bars: mean_se

ggline(sonarQubeDS, x = "group_method", y = "complexity", 
       add = c("mean_se", "jitter"), 
       order = c("core", "sonarQube", "gamification"),
       ylab = "complexity", xlab = "Treatment")
kruskal.test(sonarQubeDS$complexity ~ sonarQubeDS$group_method, data = sonarQubeDS)
pairwise.wilcox.test(sonarQubeDS$complexity , sonarQubeDS$group_method, p.adjust.method = "BH")

```
